臺灣臺中地方法院刑事裁定
111年度聲字第2986號
聲  請  人  臺灣臺中地方檢察署檢察官
受  刑  人  陳恩賜



上列聲請人因受刑人數罪併罰有二裁判以上，聲請定其應執行之
刑（111年度執聲字第2177號），本院裁定如下：
    主    文
陳恩賜犯如附表所示各罪所處之刑，應執行有期徒刑伍月，併
科罰金新臺幣伍萬元，有期徒刑如易科罰金，罰金如易服勞役，
均以新臺幣壹仟元折算壹日。
    理    由
一、聲請意旨略以：受刑人陳恩賜犯數罪，先後經判決確定如附
    表，應依刑法第53條、第51條第5款、第7款規定，定其應執
    行刑，爰依刑事訴訟法第477條第1項之規定聲請裁定，有期
    徒刑部分併請依刑法第41條第1項，諭知易科罰金之折算標
    準；罰金部分則依刑法第42條第3項，諭知易服勞役之折算
    標準等語。
二、按裁判確定前犯數罪者，併合處罰之；數罪併罰，有二裁判
    以上者，依刑法第51條之規定，定其應執行之刑；數罪併罰
    ，宣告多數有期徒刑者，於各刑中之最長期以上，各刑合併
    之刑期以下，定其刑期。但不得逾30年。宣告多數罰金者，
    於各刑中之最多額以上，各刑合併之金額以下，定其金額，
    刑法第53條、第51條第5款及第7款分別定有明文。次按犯最
    重本刑為5年以下有期徒刑以下之刑之罪，而受6月以下有期
    徒刑或拘役之宣告者，得以新臺幣（下同）1千元、2千元或
    3千元折算1日，易科罰金，同法第41條第1項前段亦有明定
    。
三、查受刑人陳恩賜前於民國（下同）110年11月14日犯酒後駕
    駛之公共危險罪，經本院以110年度沙交簡字第914號判決判
    處有期徒刑3月，併科罰金4萬元，有期徒刑如易科罰金，罰
    金如易服勞役，均以1仟元折算1日確定（如附表編號1）；
    復於110年7月18日犯酒後駕駛之公共危險罪，經本院以111
    年度沙交簡字第489號判決判處有期徒刑3月，併科罰金2萬
    元，有期徒刑如易科罰金，罰金如易服勞役，均以1仟元折
    算1日確定（如附表編號2）等情，有各該案件判決及臺灣高
    等法院被告前案紀錄表在卷可稽。茲檢察官聲請定其應執行
    之刑，經核與法律規定相符，應予准許。再按定應執行之刑
    ，應由犯罪事實最後判決之法院檢察官聲請該法院依法裁定
    之，不能因犯罪之一部分所科之刑業經執行完畢，而認檢察
    官之聲請為不合法，予以駁回。至已執行部分，自不能重複
    執行，應由檢察官於指揮執行時扣除之，此與定應執行刑之
    裁定無涉（最高法院87年度臺非字第371號、88年度臺抗字
    第325號裁判意旨參照）。本案受刑人所犯如附表編號1所示
    之罪，雖已於111年2月24日易科罰金執行完畢，有上揭前案
    紀錄表在卷為憑，揆諸前揭裁判意旨，仍應予以定其應執行
    之刑，併予敘明。　　　　　　　　
四、次按數罪併罰之定應執行之刑，係出於刑罰經濟與責罰相當
    之考量，並非予以犯罪行為人或受刑人不當之利益，為一種
    特別的量刑過程，相較於刑法第57條所定科刑時應審酌之事
    項係對一般犯罪行為之裁量，定應執行刑之宣告，乃對犯罪
    行為人本身及所犯各罪之總檢視，除應考量行為人所犯數罪
    反應出之人格特性，並應權衡審酌行為人之責任與整體刑法
    目的，包含各別刑罰規範之目的、輕重罪間體系之平衡、整
    體犯罪非難評價、各行為彼此間之偶發性、與被告前科之關
    聯性、各行為所侵害法益之專屬性或同一性、數罪對法益侵
    害之加重效應、罪數所反映之被告人格特性與犯罪傾向、社
    會對特定犯罪例如一再殺人或販毒行為處罰之期待等因素，
    在量刑權之法律拘束性原則下，依刑法第51條第5款之規定
    ，採限制加重原則，以宣告各刑中之最長期為下限，各刑合
    併之刑期為上限，但最長不得逾30年，資為量刑自由裁量權
    之外部界限，並應受法秩序理念規範之比例原則、平等原則
    、責罰相當原則、重複評價禁止原則等自由裁量權之內部抽
    象價值要求界限之支配，使以輕重得宜，罰當其責，俾符合
    法律授與裁量權之目的，以區別數罪併罰與單純數罪之不同
    ，兼顧刑罰衡平原則（最高法院96年度台上字第7583號、10
    0年度台上字第21號判決意旨參照）。再者，法院於酌定執
    行刑時，不得違反刑法第51條之規定，並應體察法律規範之
    目的，謹守法律內部性界限，以達刑罰經濟及恤刑之目的。
    法院依刑法第51條第5款定執行刑者，宜注意刑罰邊際效應
    隨刑期而遞減及行為人所生痛苦程度隨刑期而遞增之情形，
    並考量行為人復歸社會之可能性，妥適定執行刑。執行刑之
    酌定，並宜綜合考量行為人之人格及各罪間之關係；審酌各
    罪間之關係時，宜綜合考量數罪侵害法益之異同、對侵害法
    益之加重效應及時間、空間之密接程度，各罪間之獨立程度
    較高者，法院宜酌定較高之執行刑，但仍宜注意維持輕重罪
    間刑罰體系之平衡。　　
五、本院審酌受刑人所犯如附表編號1、2所示之罪，均為酒後駕
    駛之公共危險罪，然各該犯罪之犯意各別，犯罪之時、地皆
    相異，係前後各自獨立之犯罪，而其於前案（附表編號2）
    受緩起訴處分並依職權送再議後，猶不知警惕，於緩起訴處
    分確定日（即110年11月16日）前再為附表編號1所示之酒駕
    犯行，致附表編號2犯行之緩起訴處分遭撤銷並予起訴且判
    處罪刑外，附表編號1之犯行亦經起訴並判處罪刑確定，顯
    見被告無視於酒後駕駛已構成犯罪，非但違法意識薄弱，甚
    且對其他用路人之生命、身體安全造成潛在之危險，是以斟
    酌本件對全體犯罪之整體非難評價之程度，惡性較一般嚴重
    ，是以本件所定之執行刑當不宜從輕，暨前述各罪定應執行
    刑之外部界限（各宣告刑中最高刑期之有期徒刑3月以上，
    各刑合併之刑期即有期徒刑6月以下；各宣告刑中金額最多
    之罰金4萬元以上，各刑合併之金額即罰金6萬元以下）等一
    切情狀為整體評價，暨審酌本院前已函知受刑人得於文到5
    日內就本件定應執行刑具狀陳述意見，受刑人於收受本院上
    開陳述意見函後迄今已逾5日仍未表示任何意見等情，有本
    院函稿、送達證書、收文資料查詢清單及收狀資料查詢清單
    在卷可憑（見本院卷第15～23頁），爰依法定其應執行之刑
    ，並諭知易科罰金及易服勞役之折算標準如主文所示。
六、爰依刑事訴訟法第477條第1項，刑法第53條、第51條第5款
    、第7款、第41條第1項前段、第42條第3項，裁定如主文。
    　
中　　華　　民　　國　　111 　年　　11　　月　　21　　日
                    刑事第三庭  法  官  高思大
以上正本證明與原本無異。
如不服本裁定，應於收受送達後5日內向本院提出抗告狀（應附
繕本）。　　　　　　　　　
                                書記官  林  俐
中　　華　　民　　國　　111 　年　　11　　月　　21　　日
附表：
編           號         1        2 罪           名  不能安全駕駛致交通危險罪 不能安全駕駛致交通危險罪 宣    告     刑  有期徒刑3月，併科罰金4萬元，徒刑如易科罰金，罰金如易服勞役，均以1仟元折算1日 有期徒刑3月，併科罰金2萬元，徒刑如易科罰金，罰金如易服勞役，均以1仟元折算1日 犯   罪  日  期  110年11月14日 110年7月18日 偵查（自訴）機關 年  度    案  號  臺灣臺中地方檢察署110年度速偵字第4406號 臺灣臺中地方檢察署111年度撤緩偵字第106號 最  後事實審 法  院 臺灣臺中地方法院 臺灣臺中地方法院  案  號 110年度沙交簡字第914號 111年度沙交簡字第489號  判  決 日     期 110年12月14日 111年6月24日 確  定判  決 法  院 臺灣臺中地方法院 臺灣臺中地方法院  案  號 110年度沙交簡字第914號 111年度沙交簡字第489號  判    決確定日期 111年1月20日 111年8月29日 是否為得易科罰金 之案件  是 是   備         註  臺灣臺中地方檢察署111年度執字第 1900號（已執畢） 臺灣臺中地方檢察署111年度執字第 10594號